【裁判字號】    98,審事聲,28
【裁判日期】    980527
【裁判案由】    聲明異議
【裁判全文】
臺灣高雄地方法院民事裁定            98年度審事聲字第28號
異  議  人  中國報系出版事業股份有限公司
法定代理人  甲○○
相  對  人  少年中國晨報有限公司
法定代理人  乙○○
上列當事人間返還擔保金事件，異議人對於本院民事庭司法事務
官中華民國98年4 月24日98年度司聲字第230 號裁定提出異議，
裁定如下：
    主  文
原裁定廢棄。
相對人之聲請駁回。
    理  由
一、異議意旨略以：伊於民國98年1 月6 日收受相對人之存證信
    函後，已於98年1 月23日即20日內提出訴訟以行使權利，原
    裁定認伊迄未行使權利，係屬不當，爰求為撤銷原裁定，另
    為適法之裁處。
二、本件異議人前遵本院92年度裁全字第6929號民事裁定，為擔
    保假處分，而提供華泰商業銀行可轉讓定期存單面額新台幣
    （下同）500 萬元券1 張為擔保物，並以本院92年度存字第
    3776號提存事件提存後，實施假處分執行程序在案（本院93
    年度執全字第12號）；嗣異議人復遵本院94年度聲字第66號
    變換提存物裁定，以本院94年度存字第799 號提存事件變換
    提存同額之華泰商業銀行可轉讓定期存單在案。此後，本件
    相對人以伊已撤回假處分執行程序，並聲請撤銷前開假處分
    裁定獲准，且以存證信函定22日之期間催告異議人對上開提
    存物行使權利，未據行使，而依民法第104 條第1 項第3 款
    規定，聲請返還擔保金。以上各節有上開提存事件卷、返還
    擔保金事件卷可稽。
三、按訴訟終結後，供擔保人證明已定20日以上之期間，催告受
    擔保利益人行使權利而未行使，或法院依供擔保人之聲請，
    通知受擔保利益人於一定期間內行使權利並向法院為行使權
    利之證明而未證明者，法院應依供擔保人之聲請，以裁定返
    還其提存物，民事訴訟法第104 條第1 項第3 款定有明文。
    經查：
  (一)相對人就其主張其已撤回假處分執行程序，並聲請撤銷假處
    分裁定獲准乙節，業據提出本院97年12月23日雄院高93執全
    讓字第12號通知、97年度裁全聲字第376 號撤銷假處分裁定
    為證，固堪認本件假處分執行程序已經終結。
  (二)惟相對人於98年1 月5 日定22日內之期限通知異議人行使權
    利，異議人於同年1 月6 日收受後，已於同年1 月23日對相
    對人就其因假處分所受損害提起損害賠償之訴，此有存證信
    函暨掛號郵件收件回執影本、本院查詢表附卷可按，並經本
    院調取本院98年度訴字第600 號損害賠償事件卷核閱明白，
    是異議人既已於相對人所定之22日期限內以訴訟方式行使權
    利，相對人聲請返還提存物即不符前揭法條所定之要件。
四、綜合前述，相對人返還擔保金之聲請於法不合，應予駁回，
    原裁定誤為准許，係有不當，異議人求為廢棄原裁定，洵屬
    有理由，爰由本院將原裁定廢棄，並改為諭知如文第2 項所
    示。
五、結論：本件異議為有理由，依民事訴訟法第240 條之4 第3
    項前段，裁定如主文。
中    華    民    國    98    年    5     月    27    日
                    民事第二庭  法  官  甯  馨
以上正本係照原本作成。
如不服本裁定應於送達10日內向本院提出抗告狀，並繳納裁判費
新台幣1,000元。
中    華    民    國    98    年    5     月    27    日
                                書記官  蔡靜雯


司法院資訊處製作；財團法人民間司法改革基金會備份。
